---
title: "Performance de Estudantes"
author: "Oséias Beu"
date: "27/06/2020"
output: html_document
---

## Performance de Estudantes
Base para download do arquivo: <https://archive.ics.uci.edu/ml/datasets/Student+Performance#>.




Todas as colunas com .x são referentes aos dados de matemática; .y são referentes aos dados de portugues

```{r importacao do arquivo}
library(corrplot)
install.packages("randomForest")
library(randomForest)
d1=read.table("https://raw.githubusercontent.com/OseiasBeu/Data-Science/master/DataSets/student/student-mat.csv",sep=";",header=TRUE)
d2=read.table("https://raw.githubusercontent.com/OseiasBeu/Data-Science/master/DataSets/student/student-por.csv",sep=";",header=TRUE)

d3=merge(d1,d2,by=c("school","sex","age","address","famsize","Pstatus","Medu","Fedu","Mjob","Fjob","reason","nursery","internet"))
print(nrow(d3)) # 382 students
summary(d1)
summary(d2)
str(d1)
```

Verificando o número de NAs que temos por coluna. 

```{r computando NAS}
colSums(is.na(d3))

```

Vamos corelacionar as colunas númericas:

```{r correlacionando}
correlacionando <- cor(d3[ ,c(7,8,15,16,17,24:33,44:53)]) # removendo da coluna 44 até a 53 para ficarmos somente com os dados de portugues 

correlacionando <- cor(d3[ ,c(7,8,15,16,17,24:33)])
#corrplot(correlacionando, order='hclust') # Agrupamento por hierarquia
corrplot(correlacionando, order='FPC')
```

Notas:

* TravelTime correlacionado com o consumo de Álcool? Pode ser justificado pela região urbana/rural?
* Wal, Dalc, goout não parecem se relacionar muito com G1G2G3, Fedu e Medu.


## Vamos tentar fazer uma regressão utilizando as variáveis numéricas: 
c(7,8,15,16,17,24:33,44:53)

```{r regressão}
fit <- lm(G3.x ~failures.x + Walc.x+Dalc.x+G1.x+G2.x+absences.x+famrel.x ,data = d3)
summary(fit)

```
Removendo as notas G1 e G2 poderemos entender melhor as variáveis, já que G1 e G2 compõem G3.

```{r regressão2}
fit <- lm(G3.x ~failures.x + Walc.x+Dalc.x+absences.x+famrel.x+traveltime.x ,data = d3)
summary(fit)


```
Regrassão incluindo todasas variáveis:

```{r regressão3}
fiit <- lm(G3.x ~ . - G1.x - G2.x - G1.y - G2.y - G3.y ,data = d3)
summary(fiit)

```


```{r regressão4}
fit <- randomForest(G3.x ~ . - G1.x - G2.x - G1.y - G2.y - G3.y ,data = d3)
summary(fit)

```