---
title: "FacebookMetrics"
author: "Oséias Beu"
date: "27/06/2020"
output: html_document
---

```{r setup, include=FALSE}
knitr::opts_chunk$set(echo = TRUE)
```

## R Markdown

Local de download e entendimento da base: <https://archive.ics.uci.edu/ml/datasets/Facebook+metrics>.


## Exercício proposto:

Monte um script que leia o arquivo, execute a correlação de todas as variáveis numéricas e contrua uma regressão da quantidade de likes "Page total likes" usando as outras variáveis.

Plota o sumário e verifique quais variáveis são significativamente relacionadas (****)



### Leitura do arquivo: 

```{r reading file}
facebook_data <- read.csv("https://raw.githubusercontent.com/OseiasBeu/Data-Science/master/DataSets/Facebook_metrics/dataset_Facebook.csv", sep=";")
str(facebook_data)
```
 Note que a única variável não numérica é a type.
 
 ### Correlacioando as variáveis:

```{r correlacao }
library(corrplot)
facebook_data <- facebook_data[, ]
cor(facebook_data - type)
```

Note that the `echo = FALSE` parameter was added to the code chunk to prevent printing of the R code that generated the plot.
