---
title: "FacebookMetrics"
author: "Oséias Beu"
date: "27/06/2020"
output: html_document
---

```{r setup, include=FALSE}
knitr::opts_chunk$set(echo = TRUE)
```

## R Markdown

Local de download e entendimento da base: <https://archive.ics.uci.edu/ml/datasets/Facebook+metrics>.


## Exercício proposto:

Monte um script que leia o arquivo, execute a correlação de todas as variáveis numéricas e contrua uma regressão da quantidade de likes "Page total likes" usando as outras variáveis.

Plota o sumário e verifique quais variáveis são significativamente relacionadas (****)



### Leitura do arquivo: 

```{r reading file}
library(corrplot)
facebook_data <- read.csv("https://raw.githubusercontent.com/OseiasBeu/Data-Science/master/DataSets/Facebook_metrics/dataset_Facebook.csv", sep=";")
str(facebook_data)
facebook_data_new <- facebook_data[,-2]
```
 Note que a única variável não numérica é a type.
 
 ### Correlacioando as variáveis:

```{r correlacao }
correlacao_facebook <- cor(facebook_data_new)
corrplot(correlacao_facebook)
```

```{r montando regressão}
fit <- lm( facebook_data_new$Page.total.likes ~ facebook_data_new$Category + facebook_data_new$Post.Month + facebook_data_new$Post.Weekday + facebook_data_new$Post.Hour + facebook_data_new$Paid + facebook_data_new$Lifetime.Post.Total.Reach + facebook_data_new$Lifetime.Post.Total.Impressions + facebook_data_new$Lifetime.Engaged.Users + facebook_data_new$Lifetime.Post.Consumers + facebook_data_new$Lifetime.Post.Consumptions + facebook_data_new$Lifetime.Post.Impressions.by.people.who.have.liked.your.Page + facebook_data_new$Lifetime.Post.reach.by.people.who.like.your.Page + facebook_data_new$Lifetime.People.who.have.liked.your.Page.and.engaged.with.your.post + facebook_data_new$comment + facebook_data_new$like + facebook_data_new$share + facebook_data_new$Total.Interactions
             ,data = facebook_data_new)
summary(fit)
```
```{r}
facebook_data_new$Category
```

