---
title: "Programação Estatística - Aula0"
output:
  html_document:
    df_print: paged
  pdf_document: default
---

Este é um modelo de caderno de anotações ([R Markdown](http://rmarkdown.rstudio.com) Notebook).
Apesar de os scripts comuns permitirem contruções rápidas de análise, o código pode ficar escasso de comentários, dificultando a interpretação e análise.

O modo de notebook intercala trechos de código com trechos de texto. Deste modo, você pode escrever anotações para os próximos leitores ou até para sí mesmo, facilitando a releitura posterior.

Existem diversas ferramentas de edição de texto aqui:

# titulos: Alguns exemplos de edição de texto

## subtitulos: itemização

* itemização1
* itemização2
  + subitemização2a
  + subitemização2b
1. numeração1
2. *italico*
3. equações $\mu < \frac{1}{2}$

Se precisar de mais exemplos, visite [https://rmarkdown.rstudio.com/authoring_basics.html]
  
Em seguida, temos um exemplo de bloco (chunk) de código:

```{r plot}
#note o trecho de código em cor diferenciada
plot(cars)
```

O formato aqui é mais técnico emenos visual. Entretanto, podemos facilmente cklocar um formato visual compilando o notebook em um html. Vá em preview - knit to html. Aguarde enquanto o software compila (acompanhe pelo console)


# Parte 2

Dentro do software, tanto nas bibliotecas base como adicionais, exite uma variedade de conjunto de dados para uso e exploração.
Vamos usar um deles de exeplo para entender melhor o uso das variáveis:

```{r cars}
cars
```

a maior parte dos dados que trabalharemos é bidimensional, composto de linhas e colunas.
Cada linha é uma amostra de informação. Uma amostra coletada dentre uma população.
Cada coluna é uma informação diferente que temos da mesma amostra.
Neste caso, temos diversos carros , com as velocidades e distâncias de parada dos mesmos.

Se você precisar de mais ajuda, utilize a ferramenta de ajuda (ou preceda o nome do dataset de ?)

```{r cars.2}
?cars
#pode colcoar anotações aqui também. a recomendação pe colocar lembretes e anotações mais tecnicas, que não cabem no corpo do texto de documento.

#Boa prática para uso dos datasets

#outras maneiras de visualizar o dataset!

```


```{r cars.2.5}
cars$dist[1:10]
#tente apresentar as speeds de 2:12
cars$speed[2:12]
#tente apresentar as dist 1, 3 e 15
idx <- c(1,3,15)
cars$speed[idx]
rm(idx)



```

```{r torr}
# 0 = V0^2 + 2*a*dist
# aceleração = Vinicial^2/(2*dist)
dados <- cars
dados$accel <- dados$speed**2 / (2*dados$dist)
dados
head(dados)
str(dados)
#View(dados)
summary(dados)
dados$accel[50]

#amostrar 10 valores aleatorios da sequencia de 50 acelerações
set.seed(10)
idx <- sample(1:50,10)
dados$accel[idx]
rm(idx)
```



Para entender a informação contida, podemos calcular alguns parâmetros representativos, relações entre variáveis ou ainda graficar:
```{r cars.3}
#estatisticas
#calculando média de acelerações
print("frenagem média")
mean(dados$accel)
print("mediana")
median(dados$accel)
print("variância")
var(dados$accel)
print("desvio padrão")
sqrt(var(dados$accel))

#como executar funções
```

```{r cars.4}
#relações + visualizações
hist(dados$accel)
hist(dados$speed)
plot(dados$speed,dados$dist)
#criar novas variáveis + visualizaç~eos
#correlações
correlacao <- cor(dados)
library(corrplot)
corrplot(correlacao)

```


```{r cars.5}
#ajuste + visualização
#y(x1,x2,x3,x4,x5,x6,..); onde x são os preditores (variáveis indepentedentes) e y a previsão (variável dependente.
#no R: y ~ x1 + x2 + x3 + x4 +...
modelo <- lm(dist ~ speed,data=dados)
modelo
plot(dados$speed,dados$dist,col="red",main="Carros antigos") #dados
lines(dados$speed,modelo$fitted.values,col="blue") #ajuste
summary(modelo)
#criando variáveis
```

# Leitura e Escrita de arquivos.

Visite o site [https://archive.ics.uci.edu/ml/datasets.php] e baixe o dataset Wine.

```{r leitura}
#abra com editor de texto (bloco de notas)
#dados <- read.csv("C:\\Users\\fekop\\Documents\\aulas\\Programação Estatística\\wine.data")
dados <- read.csv("https://archive.ics.uci.edu/ml/machine-learning-databases/wine/wine.data",header = F)
#corrija cabecalho usando site.

colnames(dados) <- c(
  "Categoria",
  "Álcool", #1
  "Ácido.Málico",
  "Resíduo.seco", 
  "Alcalinidade.Resíduo",
  "Magnésio",#5
  "Fenóis.totais",
  "Flavonóides",
  "fenóis.não.flavonoides",
  "Proanthocyanins",
  "intensidade.de.cor",
  "tonalidade",
  "OD280/OD315",
  "Prolina"
  )
head(dados)
#dados$Resíduo.seco
#dados[,"Resíduo.seco"]

```

```{r wine.explore}
summary(dados)
corrplot(cor(dados))
hist(dados$Proanthocyanins,breaks=20)
table(dados$Categoria)
```
```{r wine.explore.2}
idx1 <- dados$Categoria == 1
idx2 <- dados$Categoria == 2
idx3 <- dados$Categoria == 3
hist(dados$Proanthocyanins,main="Todos",breaks=20)
hist(dados$Proanthocyanins[idx1],main="Vinho1",breaks=20)
hist(dados$Proanthocyanins[idx2],main="Vinho2",breaks=20)
hist(dados$Proanthocyanins[idx3],main="Vinho3",breaks=20)

plot(dados$Fenóis.totais,dados$Flavonóides,col=dados$Categoria) #vamos criar alguns gráficos de dispersão para procurar potenciais agrupamentos.

#adicione a reta de tendecia (ajuste/regressao linear) neste gráfco de dispersão
modelo <- lm(Flavonóides ~ Fenóis.totais,data=dados)
lines(dados$Fenóis.totais,modelo$fitted.values,col="blue")

```



```{r wine.loops}
#vamos calcular o desvio padrão de todas as colunas
for (colu in 2:14) {
  print(colnames(dados)[colu])
  print(sd(dados[,colu]))
}

```


# Mais datasets


```{r co2}
dados <- datasets::CO2
?datasets::CO2
summary(dados)
#visualize o dataset
```

```{r co2.2}
#manipulação de variaveis
#ifelse(dados$Treatment == "chilled","resfriado","não-resfriado")
cbind(
  as.character(dados$Treatment),
  ifelse(dados$Treatment == "chilled","resfriado","não-resfriado")
  )

#tabela
table(
  as.character(dados$Treatment),
  ifelse(dados$Treatment == "chilled","resfriado","não-resfriado")
  )
dados$Treatment2 <- ifelse(dados$Treatment == "chilled","resfriado","não-resfriado")

#texto,fator
#ifelse
```

# Voltando para estátistica

```{r media}
#Hipótese: Grama resfriada consome menos ga´s carbônico?

idx <- dados$Treatment2 == "resfriado"
consumo.resfriada <- dados$uptake[idx]

idx <- dados$Treatment2 == "não-resfriado"
consumo.morno <- dados$uptake[idx]

mean(consumo.resfriada)
sd(consumo.resfriada)
mean(consumo.morno)
sd(consumo.morno)
t.test(consumo.morno,consumo.resfriada)
```

```{r variancia}

```

```{r correlacao}

```

```{r naoparametricas}
#mediana-
#quantis
#min max
```

```{r t.contingencia}
#table
```

```{r amostragem.vn}

```


