---
title: "BikeSharing"
author: "Oséias Beu"
date: "6/21/2020"
output: html_document
---
[https://archive.ics.uci.edu/ml/datasets/bike+sharing+dataset]

## Analise de regressão linear utilizando dataset de bike compartilhada

Informações do conjunto de dados:

Os sistemas de compartilhamento de bicicletas são a nova geração de aluguel de bicicletas tradicionais, onde todo o processo de associação, aluguel e devolução se tornou automático. Através desses sistemas, o usuário pode alugar facilmente uma bicicleta de uma posição específica e retornar para outra posição. Atualmente, existem cerca de 500 programas de compartilhamento de bicicletas em todo o mundo, compostos por mais de 500 mil bicicletas. Atualmente, existe um grande interesse nesses sistemas devido ao seu importante papel nos problemas de trânsito, ambientais e de saúde.

Além das interessantes aplicações do mundo real dos sistemas de compartilhamento de bicicletas, as características dos dados gerados por esses sistemas os tornam atraentes para a pesquisa. Ao contrário de outros serviços de transporte, como ônibus ou metrô, a duração da viagem, a partida e a posição de chegada são explicitamente registradas nesses sistemas. Esse recurso transforma o sistema de compartilhamento de bicicletas em uma rede virtual de sensores que pode ser usada para detectar a mobilidade na cidade. Portanto, espera-se que a maioria dos eventos importantes na cidade possa ser detectada através do monitoramento desses dados.


#### Antes de começarmos, vamos entender nosso dataset.

Informações sobre os campos:

Both hour.csv and day.csv have the following fields, except hr which is not available in day.csv

- instant: record index
- dteday : date
- season : season (1:winter, 2:spring, 3:summer, 4:fall)
- yr : year (0: 2011, 1:2012)
- mnth : month ( 1 to 12)
- hr : hour (0 to 23)
- holiday : weather day is holiday or not (extracted from [Web Link])
- weekday : day of the week
- workingday : if day is neither weekend nor holiday is 1, otherwise is 0.
+ weathersit :
- 1: Clear, Few clouds, Partly cloudy, Partly cloudy
- 2: Mist + Cloudy, Mist + Broken clouds, Mist + Few clouds, Mist
- 3: Light Snow, Light Rain + Thunderstorm + Scattered clouds, Light Rain + Scattered clouds
- 4: Heavy Rain + Ice Pallets + Thunderstorm + Mist, Snow + Fog
- temp : Normalized temperature in Celsius. The values are derived via (t-t_min)/(t_max-t_min), t_min=-8, t_max=+39 (only in hourly scale)
- atemp: Normalized feeling temperature in Celsius. The values are derived via (t-t_min)/(t_max-t_min), t_min=-16, t_max=+50 (only in hourly scale)
- hum: Normalized humidity. The values are divided to 100 (max)
- windspeed: Normalized wind speed. The values are divided to 67 (max)
- casual: count of casual users
- registered: count of registered users
- cnt: count of total rental bikes including both casual and registered




```{r bike1}
dados <- read.csv("https://raw.githubusercontent.com/OseiasBeu/Data-Science/master/DataSets/Bike-Sharing-Dataset/day.csv")

summary(dados)
```
```{r bike2}
head(dados)
```

#### Vamos remover algumas colunas que não vamos utiliza:
```{r bike3}
dados$instant <- NULL
dados$dteday <-  NULL
dados$season <-  NULL
dados$yr <-  NULL
#dados$mnth <-  NULL
#dados$holiday <-  NULL
dados$weekday <-  NULL
#dados$workingday <-  NULL
str(dados)
```
### 1° Exploração: Usuário casual aumenta quando a temperatura sensivel aumenta?

Escrevendo o modelo de regressão linear:

```{r bike4}
plot(dados$atemp, dados$casual)
```

Escrevendo o modelo de regressão linear:
```{r bike5}
#modelo <- lm(atemp ~ casual, data = dados)
plot(dados$atemp, dados$casual)
modelo <- lm(casual ~atemp, data = dados)
abline(modelo$coefficients, col="red")

```
Analisando o modelo de regressão linear:

```{r bike6}
summary(modelo)
```






### 2º Exploração: A quantidade de usuários casuais muda com a estação do ano?

```{r bike7}
dados$estacao <- as.character(dados$season)
dados$estacao <- ifelse(dados$season ==1,"inverno",dados$estacao)
dados$estacao <- ifelse(dados$season ==2,"primavera",dados$estacao)
dados$estacao <- ifelse(dados$season ==3,"verão",dados$estacao)
dados$estacao <- ifelse(dados$season ==4,"outono",dados$estacao)
boxplot(dados$casual ~ dados$estacao, notch=T) #utilivamos um boxplor quando queremos fazer o cruzamento de uma variável numérica com uma variável

```

#### Vamos reproduzir o boxplor para usuários registrados:

```{r bike8}
boxplot(dados$registered ~ dados$estacao, notch=T)
boxplot(dados$registered ~ dados$estacao + dados$holiday)
```

```{r bike8}
#Modelo Casual:
casual <- lm(casual ~ temp + hum + weathersit + workingday + windspeed + weekday + season, data=dados)

#Modelo registrados:
registrados <- lm(registered ~ temp + hum + weathersit + workingday + windspeed + weekday + season, data=dados)
summary(casual)
summary(registrados)

```


















