---
title: "Programação Estatística - Aula0"
output:
  html_document:
    df_print: paged
  pdf_document: default
---

Este é um modelo de caderno de anotações ([R Markdown](http://rmarkdown.rstudio.com) Notebook).
Apesar de os scripts comuns permitirem contruções rápidas de análise, o código pode ficar escasso de comentários, dificultando a interpretação e análise.

O modo de notebook intercala trechos de código com trechos de texto. Deste modo, você pode escrever anotações para os próximos leitores ou até para sí mesmo, facilitando a releitura posterior.

Existem diversas ferramentas de edição de texto aqui:

# titulos: Alguns exemplos de edição de texto

## subtitulos: itemização

* itemização1
* itemização2
  + subitemização2a
  + subitemização2b
1. numeração1
2. *negrito*
3. equações $\mu < \frac{1}{2}$

Se precisar de mais exemplos, visite [https://rmarkdown.rstudio.com/authoring_basics.html]
  
Em seguida, temos um exeplo de bloco (chunk) de código:

```{r plot}
#note o trecho de código em cor diferenciada
plot(cars)
```

O formato aqui é mais técnico emenos visual. Entretanto, podemos facilmente cklocar um formato visual compilando o notebook em um html. Vá em preview - knit to html. Aguarde enquanto o software compila (acompanhe pelo console)


# Parte 2

Dentro do software, tanto nas bibliotecas base como adicionais, exite uma variedade de conjunto de dados para uso e exploração.
Vamos usar um deles de exeplo para entender melhor o uso das variáveis:

```{r cars}
cars
```

a maior parte dos dados que trabalharemos é bidimensional, composto de linhas e colunas.
Cada linha é uma amostra de informação. Uma amostra coletada dentre uma população.
Cada coluna é uma informação diferente que temos da mesma amostra.
Neste caso, temos diversos carros , com as velocidades e distâncias de parada dos mesmos.

Se você precisar de mais ajuda, utilize a ferramenta de ajuda (ou preceda o nome do dataset de ?)
```{r cars.2}
?cars
#pode colcoar anotações aqui também. a recomendação pe colocar lembretes e anotações mais tecnicas, que não cabem no corpo do texto de documento.

#Boa prática para uso dos datasets

#outras maneiras de visualizar o dataset!

```

```{r car 2.5}
cars$speed
#Speed de 2 até 10:
cars$speed[2:10]
idx <- c(1,3,10)
#Speeds 1,3 e 15:
cars$speed[idx]
rm(idx)
```

```{r}
dados <-  cars
dados$accel <- dados$speed**2 / (2*dados$speed)  

summary(dados)

#Amostra da sequencia de 10 valores aleatorios de aceleração
set.seed(10)
idx <-  sample(1:50,10)
dados$accel[idx]
rm(idx)
```


Para entender a informação contida, podemos calcular alguns parâmetros representativos, relações entre variáveis ou ainda graficar:
```{r cars.3}
#estatisticas
print('Frenagem média: x milhas por hora')
mean(dados$accel)
print("Mediana")
median(dados$accel)
print("Variância")
var(dados$accel)
print("Desvio padrão")
sqrt(var(dados$accel))
#como executar funções
```

```{r cars.4}
#relações + visualizações
hist(dados$accel)
hist(dados$speed)
plot(dados$speed, dados$dist)
#criar novas variáveis + visualizaç~eos
correlacao <-  cor(dados)
library(corrplot)
corrplot(correlacao)

```


```{r cars.5}
#ajuste + visualização
#criando variáveis
```

# Leitura e Escrita de arquivos.

Visite o site [https://archive.ics.uci.edu/ml/datasets.php] e baixe o dataset Wine.

```{r leitura}
#abra com editor de texto (bloco de notas)
dados <- read.csv("C:\\Users\\fekop\\Documents\\aulas\\Programação Estatística\\wine.data")
#corrija cabecalho usando site.


```

```{r wine.explore}

```


```{r wine.manipulaçao}

```

```{r wine.visualizações}

```

```{r wine.loops}

```


# Mais datasets


```{r co2}
dados <- datasets::CO2
#visualize o dataset
```

```{r co2.2}
#manipulação de variaveis
#texto,fator
#ifelse
```

# Voltando para estátistica

```{r media}

```

```{r variancia}

```

```{r correlacao}

```

```{r naoparametricas}
#mediana
#quantis
#min max
```

```{r t.contingencia}
#table
```

```{r amostragem.vn}

```



